臺灣高等法院交通事件裁定　　　　　 100年度交抗字第1128號
抗　告　人
即受處分人　沈子斌
上列抗告人因違反道路交通管理處罰條例案件，不服臺灣臺北地
方法院100 年度交聲字第1588號，中華民國100 年8 月12日所為
裁定（原處分案號：北市裁罰字第裁22-A00000000號），提起抗
告，本院裁定如下：
    主  文
抗告駁回。
    理  由
一、原裁定意旨略以：抗告人即受處分人沈子斌於民國100 年5
    月30日2 時13分許，騎乘車號955-CHY 號重型機車，行經臺
    北市○○路光復橋頭往北方向處時，遇紅燈仍超越停止線，
    不遵守道路交通標線之指示，為警逕行掣單舉發。受處分人
    雖辯稱其騎乘機車至該處遇黃燈即煞停，並無紅燈越線違規
    行為；若以紅燈時停於白線前即開罰，則所有停於機車待轉
    區之機車騎士豈非都要處罰云云。惟查依卷附臺北市政府警
    察局萬華分局100 年6 月24日北市警萬分交字第1003582770
    0 號函及採證照片2 幀之數據資料顯示，受處分人於紅燈亮
    起已長達14.5秒後，將所騎乘之機車超越停止線停放，且於
    紅燈亮起已長達15.4秒後，仍有以時速7 公里之速度前進，
    是受處分人稱遇黃燈即煞停云云，不足採信。至受處分人聲
    請調閱上開路口攝影機畫面部分，則因該路口監視器畫面已
    逾保存期限無從再調查（此有原審公務電話記錄1 紙可徵）
    。再查，道路交通標誌標線號誌設置規則規範車輛行駛遇有
    紅燈時，不得超越停止線或進入路口，與規範機車兩段式左
    轉之立法目的不同，況本件違規地點並無機車代轉區之設置
    ，受處分人上開抗辯，亦不足採。原審因認受處分人違規事
    證明確，原處分機關依道路交通管理處罰條例第60條第2 項
    第3 款規定，裁處受處分人新臺幣（下同）900 元罰鍰，核
    無違誤，本件異議為無理由，應予駁回等語。
二、抗告意旨略以：抗告人為證明於前開時地遇黃燈即煞車，並
    無紅燈越線之違規行為，曾電請警員查閱系爭路口監視錄影
    畫面，獲覆該路口無攝影機，此與警員向原審表示監視器畫
    面僅保存1 個月之說法不同，如同程序殺人云云。
三、按車輛面對圓形紅燈表示禁止通行，不得超越停止線或進入
    路口；停止線，用以指示行駛車輛停止之界限，車輛停止時
    ，其前懸部分不得伸越該線；本標線為白實線，寬30至40公
    分，依遵行方向之路面寬度劃設之，道路交通標誌標線號誌
    設置規則第206 條第5 款第1 目、第170 條第1 項前段、第
    2 項前段定有明文。又汽車駕駛人，駕駛汽車有不遵守道路
    交通標誌、標線、號誌指示之情形，而本章各條無處罰之規
    定者，處900 元以上1800元以下罰鍰，道路交通管理處罰條
    例第60條第2 項第3 款亦有明文。
四、經查：受處分人就其為卷附採證照片2 幀拍攝之機車騎士，
    及其於100 年5 月30日2 時13分，騎乘上開機車行經臺北市
    ○○路光復橋頭往北方向處等情，並不爭執，堪可認定。次
    查，本件舉發地點所設置之照相設備為固定式「微電腦感應
    線圈型自動採證多功能相機」，每次採證2 張，每張相隔1
    秒，第1 張為確認位置，第2 張為確認違規。相片上會顯示
    ：年、月、日、時間、車道、黃燈秒數、紅燈秒數、當時速
    度及張數流水號等情，有臺北市政府警察局萬華分局100 年
    6 月24日北市警萬分交字第10035827700 號函在卷可參（見
    原審卷第11頁）。再依卷附採證第1 張照片（即原審卷第7
    頁上方照片）之數據資料顯示，受處分人於100 年5 月30日
    2 時13分（第1 排數字「0000 00-00-00 」），於紅燈亮起
    14.5秒後（第2 排右側數字「R145」），超越停止線停於該
    路段上（第3 排右側數字「0000」，表示測照時該車車速為
    每小時0 公里）；第2 張照片（即原審卷第7 頁下方照片）
    之數據資料顯示，受處分人在上開時地，於紅燈亮起15.4
    秒後（第2 排右側數字「R154」），超越停止線且以每小時
    7 公里之車速前進（第3 排右側數字「V=07」，表示測照時
    該車車速為每小時7 公里），堪認受處分人所駕駛前揭重型
    機車，於紅燈亮起14.5秒後超越停止線停於該路口，於紅燈
    亮起15.4秒時，復以時速7 公里之速度前進。復參以上開時
    地，與受處分人同向及對向之車輛，均已停止於停止線前，
    亦堪認受處分人超越停止線時，其行向之號誌燈已轉為紅燈
    至明。受處分人辯稱其於「黃燈」時已煞停，並未超越停止
    線云云，與前揭採證照片不符，難以採信。
五、綜上所述，原裁定依憑卷內相關證據資料，認定受處分人確
    有本件紅燈越線不遵守道路交通標線指示之違規事實，已詳
    敘其證據取捨認定之理由，並對受處分人所辯各情認不足採
    ，詳以指駁，而駁回受處分人異議之聲明，經核並無不合。
    抗告意旨雖質疑警員對於上開違規路口是否設置錄影監視器
    一事前後說法不同，惟此無礙受處分人本件違規事實之認定
    。本件抗告並無理由，應予駁回。
據上論結，應依道路交通管理處罰條例第89條、道路交通事件處
理辦法第25條，刑事訴訟法第412條，裁定如主文。
中    華    民    國   100    年    9     月    30    日
                  刑事第二十一庭審判長法  官  周政達
                                      法  官  趙文卿
                                      法  官  江翠萍
以上正本證明與原本無異。
不得再抗告。
                                      書記官  王靜怡
中    華    民    國   100    年    9     月    30    日